臺灣彰化地方法院刑事判決　　　　　　　 94年度訴字第547號
公　訴　人　臺灣彰化地方法院檢察署檢察官
被　　　告　丙○○
上列被告因偽造有價證券案件，經檢察官聲請簡易判決處刑（93
年度偵字第8937號），本院彰化簡易庭認不宜逕以簡易判決處刑
，簽移改依通常程序審理，本院判決如下：
    主  文
丙○○意圖供行使之用，而收受偽造之信用卡，處有期徒刑伍月
，如易科罰金，以參佰元折算壹日；又意圖供行使之用，而交付
偽造之信用卡於人，處有期徒刑肆月，如易科罰金，以參佰元折
算壹日；應執行有期徒刑捌月，如易科罰金，以參佰元折算壹日
。
    事  實
一、丙○○前因偽造文書案件，經臺灣高等法院以90年度上訴字
　  第3801號判決，判處有期徒刑1年，並於民國91年3月21日，
　  經最高法院以91年台上字第1588號判決駁回上訴確定，91年
    12月20日入監執行後，甫於92年11月1日縮短刑期執行完畢
    （未構成累犯）。猶不知悔改，意圖供行使之用，於91年5
    月間，與甲○○（於92年8月4日出境迄今未回）相約在彰化
    縣彰化市○○路某處，以每張新臺幣（下同）3千元之代價
    ，收受其向甲○○購買之偽造信用卡4張（均未扣於本案）
    。其後於同年6月間，丙○○得知友人戊○○（另經臺灣高
    雄地方法院於93年2月17日以92年度簡字第4712號判決確定
    ）缺錢使用，竟另行起意，意圖供行使之用，在其當時位在
    台中市○○○路之租屋處，將其所收受之上開偽造信用卡其
    中荷蘭銀行卡號為0000-0000-0000-0000號、玉山銀行卡號
    0000- 0000-0000-0000號之偽造信用卡2張，無償交付予戊○○（另2張卡號不明偽造之信用卡，因無法使用，業經丙○○丟棄）。嗣因戊○○於92年3月19日晚間7時30分許，在
    乙○○所經營設於高雄縣旗山鎮○○○路580號「和信電訊店
    」行使上開偽造之玉山銀行信用卡之際，為財團法人聯合信
    用卡中心發覺該信用卡卡號屬國外卡號，隨即以電話通知乙○○，再經乙○○報警而查獲，並扣得丙○○所交付並由戊○○持有使用中之上揭荷蘭銀行卡號0000-0000-0000-0000
    號、玉山銀行卡號0000-0000-0000-0000號偽造之信用卡各1
    張（已於93年9月13日經臺灣高雄地方法院檢察署為沒收處
    分），始循線查獲上情。
二、案經高雄縣政府警察局旗山分局報由臺灣高雄地方法院檢察
　　署呈請臺灣高等法院檢察署檢察長令轉臺灣苗栗地方法院檢
    察署，復呈請臺灣高等法院台中分院檢察署檢察長令轉臺灣
    彰化地方法院檢察署檢察官偵查後聲請簡易判決處刑。
　　理  由
一、訊據被告丙○○固不否認曾交付偽造信用卡予戊○○乙情，
    惟矢口否認有何上揭犯行，辯稱：伊當時與戊○○一起租屋
    於台中市，戊○○要向甲○○購買偽造信用卡，嗣戊○○託
    伊至甲○○住處拿4張偽造信用卡，伊取回後就在台中市○○○路租屋處交予戊○○，該4張偽造信用卡非伊要購買的
    ，伊亦未使用云云。經查：（一）戊○○於92年3月19日晚
    間7時30分許，在高雄縣旗山鎮○○○路580號「和信電訊店
    」行使偽造之信用卡為警查獲，並扣得其持有使用中之荷蘭
    銀行卡號0000-0000-0000-0000號、玉山銀行卡號0000-0000
    -0000-0000號偽造之信用卡各1張後，於警詢中坦承該2張信
    用卡為屬偽造之信用卡，係被告丙○○給伊使用的，伊利用
    該偽造之信用卡購物後再變換現金牟利等語，嗣於偵查中復
    坦承上開2張偽造信用卡乃被告丙○○於91年5、6月間，在
    台中市○○○路租屋處所交付等語，而戊○○因前揭收受及
    行使偽造信用卡犯行，經臺灣高雄地方法院於92年12月31日
    以92年度簡字第4712號判處有期徒刑8月，緩刑3年後，93年
    2月17日戊○○撤回上訴而確定，上開各情，業據本院調閱
    臺灣高雄地方法院92年度簡字第4712號全卷查明。（二）次
    查，被告於偵查中供認：91年5、6月間因戊○○向伊表示缺
    錢花用，伊曾在台中市○○○路租屋處交付2張偽造信用卡
    予戊○○，而該2張偽造之信用卡係甲○○於91年5月間在彰
    化縣彰化市○○路給伊的，當時伊跟甲○○以每張3千元之
    價格購買4張偽造信用卡，嗣伊將其中玉山銀行、荷蘭銀行2
    張偽造信用卡無償交付予戊○○使用，伊知道甲○○交付其
    收受之4張信用卡均係偽造的，該4張信用卡正面都有英文名
    字，甲○○要伊照著上面名字去簽名消費，又伊曾告知戊○○交付之信用卡係偽卡，至於另2張偽造信用卡，因無法使
    用，已經丟棄於水溝等語（見93年度偵字第8937號卷第16、
    27頁），核其所供，與戊○○上開陳述大致相符，堪可信屬
    真實，被告事後於本院審理中否認曾向甲○○購買偽造信用
    卡，並辯稱該4張偽造信用卡乃戊○○要購買云云，顯屬事
    後卸責之詞，當無足採信。雖戊○○於本院審理中翻異前詞
    ，另證稱其行使之上揭偽造信用卡乃甲○○所交付，伊於警
    詢時誤認甲○○即係被告云云；惟查，戊○○於上開刑事案
    件所製作之警詢筆錄，確係依其陳述之意思記載，嗣於偵查
    中，亦係依據伊之供述而記載，警方或檢察官並未使用任何
    之不正方法取供等情，並據證人戊○○證述在卷，且觀上開
    刑事案卷所附之警詢卷（高雄縣警察局旗山分局旗警刑移字
    第194號），警方曾提示被告之口卡片予戊○○指認無訛，
    並簽名確認，而該口卡片上之被告照片，與被告現況並無差
    異，此據本院當庭驗明，且經證人戊○○陳明無誤，是證人
    戊○○於上開刑事案件中應無誤認之可能，是其上開證詞，
    無非係事後迴謢被告之詞，洵難採信，本院當無從據為有利
    被告之認定。此外，復有扣押物品目錄表、簽帳單各1紙及
    照片2張附卷可稽，事證明確，被告上揭犯行堪以認定，應
    依法論科。至檢察官另聲請甲○○到庭作證部分，因甲○○
    自92年8月4日出境迄今未回，有內政部警政署入出境管理局
    函及入出國證明書各1紙在卷可憑，本院實無從傳喚其到庭
    說明，且由前述，本案事證業已明確，甲○○縱未到案，對
    本案之認定亦不生影響，自無待其到庭證述之必要，併此敘
    明。
二、核被告丙○○所為，係犯刑法第201條之1第2項後段之意圖
    供行使之用，而收受偽造信用卡罪，及同條項之意圖供行使
    之用而交付偽造之信用卡罪。按刑法第56條所謂「同一之罪
    名」，係指基於概括之犯意，連續數行為，觸犯構成犯罪要
    件相同之罪名者而言（大法官會議釋字第152號解釋參照）
    ，而刑法第201條之1第2項後段，就「收受」或「交付」行
    為分別設有處罰之規定，二者顯為不同之行為概念，則被告
    先後「收受」及「交付」偽造信用卡犯行，所犯構成要件既
    不相同，即難依刑法第56條連續犯之規定論以一罪；又如前
    述，被告係因證人戊○○缺錢使用，始另行起意將其向甲○○購買而收受之偽造信用卡無償交付其中2張予戊○○，則
    被告「收受」與「交付」行為間，亦無高低度之吸收關係。
    是被告所犯上開2罪，犯意各別，行為互殊，自應分論併罰
    。再被告前固因偽造文書案件，經臺灣高等法院以90年度上
    訴字第3801號判決，判處有期徒刑1年，並於91年3月21 日
    經最高法院以91年台上字第1588號判決駁回上訴確定，惟其
    迄91年12月20日始入監執行後，並至92年11月1日方因縮短
    刑期執行完畢，有臺灣彰化地方法院檢察署刑案資料查註紀
    錄表及臺灣高等法院被告前案紀錄表各1份附卷可查，核與
    累犯之要件不符，檢察官認應依刑法第47條之規定加重其刑
    ，容有誤會，附此說明。爰審酌被告甫因行使偽造信用卡案
    件經法院判刑確定，猶不知悛悔，竟又再度購入偽造之信用
    卡，且將其取得之偽造信用卡另行交付他人使用，實對金融
    秩序造成危害，復危及信用卡之交易安全，暨考量其犯罪之
    手段、目的及犯後不知悔改，否認犯行等一切情狀，各量處
    如主文所示之刑並定應執行刑，並均諭知易科罰金之折算標
    準，以資儆懲。至被告所收受之4張偽造信用卡，其中荷蘭
    銀行卡號0000-0000-0000-0000號、玉山銀行卡號0000-00
    00-0 000-0000號偽造之信用卡各1張，已於戊○○所犯之刑
    事案件確定後，於93年9月13日經臺灣高雄地方法院檢察署
    檢察官為沒收處分，另2張偽造之信用卡，據被告於偵查中
    之供述，因無法使用已經丟棄，且無相關證據證明現仍存在
    ，均無從依刑法第205條為沒收之諭知。
三、臺灣苗栗地方法院檢察署91年偵字第4551號、92年度偵字第
    302號以：被告丙○○與同案被告丁○○、甲○○等，基於
    偽造信用卡之概括犯意聯絡，推由甲○○、丁○○二人自90
    年11月起至91年11月止，分別偽稱係銀行之信用卡部門專員
    ，並以贈送贈品為幌子，至新竹市、苗栗縣頭份鎮、嘉義市
    、嘉義縣朴子市、彰化縣員林鎮及其他不詳地點，向盧泯享
    等信用卡持卡人推銷以舊卡辦新卡，並於持卡人將舊信用卡
    交予甲○○、丁○○辦理之際，甲○○、丁○○即以假借影
    印上開持卡人身分證、舊信用卡之機會，使用側錄機將上開
    持卡人之舊信用卡磁條內碼側錄於晶片中，再將卡號等相關
    資料交予被告丙○○，由被告丙○○在台中市轉交予王建中
    （另案移由台灣台中地方法院併案審理）轉錄製作偽造信用
    卡後，被告丙○○再將王建中製成之偽造信用卡在台中市交
    予甲○○、丁○○，嗣後，被告丙○○與甲○○、丁○○、
    陳俊宏、戊○○等人遂基於意圖自己不法所有而行使偽造信
    用卡並行使偽造私文書之概括犯意聯絡，各攜帶數量不詳之
    偽造信用卡，多次前往台灣各地或香港、澳門等地，冒用正
    當持卡人名義，在特約商店盜刷該等偽造信用卡，並在簽帳
    單上，偽簽張華瑛等人姓名後，將該等簽帳單交付予各該特
    約商店人員以行使，而甲○○等因盜刷所得物品，除部分留
    作自用外，其餘皆轉賣予銷贓廠商，以獲取總金額不詳之暴
    利，因認上開行使偽造信用卡之事實與本案具吸收犯之關係
    ，另與上開行使偽造私文書、詐欺取財部分具牽連犯之裁判
    上一罪關係，因而移送本院併案審理。然查，移送併辦部分
    ，被告與同案共犯甲○○等乃以舊卡辦新卡之方式，乘機使
    用側錄機將持卡人舊信用卡磁條內碼側錄於晶片中，再轉錄
    製成偽造之信用卡使用，且參酌卷附之相關銀行告訴代理人
    、被害人之指訴筆錄暨遭偽造之持卡人資料可知，併辦部分
    遭偽造之信用卡均為本國發卡機構所發行之信用卡，而觀本
    件被告於91年5月間收受自甲○○之偽造信用卡，其中交付
    予戊○○使用之荷蘭銀行卡號0000-0000-0000-0000號、玉
    山銀行卡號0000-0000-0000-0000號之偽造信用卡，其上所
    載之卡號，與併案部分所附之偽造信用卡卡號有相當之差異
    ，且據財團法人聯合信用卡處理中心之查覆，上揭荷蘭銀行
    卡號0000-0000-0000-0000號之偽造信用卡，實際發卡銀行
    名稱為「Commonwealth Bank Of Australia」，所在國家為
    澳洲，另玉山銀行卡號0000-0000-0000-0000號偽造信用卡
    ，實際發卡銀行名稱為「Natexis Banques Populaires」，
    所在國家為荷蘭（見本案警卷所附之財團法人聯合信用卡處
    理中心回覆結果），均屬外國之發卡機構，況從併辦事實之
    內容，被告與甲○○等暨係偽造信用卡之共犯，被告自無再
    向甲○○購買偽造信用卡使用之必要，而據被告於併辦卷中
    之供述，甲○○等於偽造後確曾無償交付伊數張偽造信用卡
    使用，是由上述，可確認本件被告交付予戊○○使用之偽造
    信用卡與移送併辦部分之偽造信用卡應非同時期所偽造，且
    由相關卷證，亦乏相關證據足以證明乃被告與甲○○等所共
    同偽造，至本案部分另2張卡號不明之偽造信用卡，被告陳
    稱業經丟棄，本院無從證實其來源，亦難指認是否為屬移送
    併辦部分所偽造之信用卡。從而，本案部分被告雖意圖供行
    使之用，而收受或交付偽造之信用卡，然與上開移送併辦之
    事實，顯係各基於不同之犯意所為，二者間自無所謂吸收犯
    或牽連犯之實質上或裁判上一罪關係，本院當無從併予審理
    ，上開移送併辦部分，自應退回由原檢察官另為適法之處理
    。
據上論斷，應依刑事訴訟法第452條、第299條第1項前段，刑法
第201條之1第2項後段、第51條第5款、第41條第1項前段、第2項
，罰金罰鍰提高標準條例第2條，判決如主文。
本院經檢察官邱鼎文到庭執行職務。
中　　華　　民　　國　　94　　年　　7　　月　 　1  　 日
                  刑事第二庭   審判長法  官  王義閔
                                     法  官  李雅俐
                                     法  官  廖政勝
以上正本證明與原本無異。
如不服本判決，應於判決送達後10日內，向本院提出上訴狀（須
附繕本）。
告訴人或被害人對於判決如有不服具備理由請求檢察官上訴者，
其上訴期間之計算係以檢察官收受判決正本之日期為準。
中　　華　　民　　國　　94　　年　　7　　月　 　1  　 日
                                     書記官  詹國立
中華民國刑法第201條
意圖供行使之用，而偽造、變造公債票、公司股票或其他有價證
券者，處3年以上10年以下有期徒刑，得併科3千元以下罰金。
行使偽造、變造之公債票、公司股票或其他有價證券，或意圖供
行使之用，而收集或交付於人者，處1年以上7年以下有期徒刑，
得併科3千元以下罰金。
